臺灣臺北地方法院民事判決
111年度簡上字第220號
上  訴  人  良京實業股份有限公司

法定代理人  平川秀一郎
訴訟代理人  王維新    
被 上訴 人  蔡麗燕    
訴訟代理人  陳德和    
上列當事人間請求給付簽帳卡消費款事件，上訴人對於民國111
年1月14日本院臺北簡易庭110年度北簡字第14465號第一審判決
提起上訴，本院於民國111年10月26日言詞辯論終結，判決如下
：
    主  文
上訴駁回。
第二審訴訟費用由上訴人負擔。
    事實及理由
一、上訴人主張：被上訴人於民國93年3月間向訴外人渣打國際商業銀行股份有限公司（下稱渣打銀行）申辦信用卡，及餘額代償服務，即以動支持卡人信用額度方式代償持卡人指定款項，而被上訴人申請代償者係其對玉山銀行之信用卡消費欠款，並於申請書內填載被上訴人之玉山銀行信用卡號「0000-0000-0000-0000」，且被上訴人持卡期間，渣打銀行每月寄送信用卡月結帳單至被上訴人戶籍地即桃園市○○區○○街000巷0號5樓。因被上訴人嗣未依約清償，依約所有債務均喪失期限利益，視為全部到期，被上訴人復於95年11月28日至98年6月19日間與渣打銀行協商還款，共繳款12次，計新臺幣（下同）21,205元，經抵充後，尚欠131,992元，及其中本金117,899元自95年11月9日起至104年8月31日止，按週年利率20%計算之利息，及自104年9月1日起至清償日止，按週年利率15%計算之利息，暨違約金1,200元未清償。渣打銀行已於99年12月1日將其對被上訴人之上開債權讓與上訴人及依法公告，被上訴人於原審時亦提出民事補充理由狀請求債務協商，參酌債務人一部清償、緩期清償或支付利息等，均可視為對於全部債務之承認，足見被上訴人已承認本件債務。爰請求被上訴人給付上訴人131,992元，及其中117,899元自95年11月9日起至104年8月31日止，按週年利率20%計算之利息，及自104年9月1日起至清償日止，按週年利率15%計算之利息，暨違約金1,200元等語。　
二、被上訴人則以：被上訴人係遭他人持個人雙證件等資料向渣
    打銀行盜辦信用卡，信用卡申請書不是由被上訴人簽名，信
    用卡欠款非被上訴人消費行為產生等語。
三、原審為上訴人敗訴之判決，上訴人不服，提起本件上訴，並
    聲明：㈠原判決廢棄；㈡被上訴人應給付上訴人131,992元，
    及其中117,899元自95年11月9日起至104年8月31日止，按週
    年利率20%計算之利息，及自104年9月1日起至清償日止，按
    週年利率15%計算之利息，暨違約金1,200元。被上訴人答辯
    聲明為：上訴駁回。
四、本件之爭點為：被上訴人是否向渣打銀行申請信用卡使用並
    積欠本金及利息共131,992元？茲論述如下：
　㈠按當事人主張有利於己之事實，就其事實有舉證之責任，民
    事訴訟法第277條前段定有明文。又民事訴訟之當事人就有
    利於己之事實主張所須負擔之舉證責任，須達已足可轉換舉
    證責任之優勢證據之程度，亦即須證據能證明發生之可能大
    於不發生之可能，而於他造訴訟當事人否認其事實主張者，
    改由他造訴訟當事人負證明優勢證據瑕疵之責。次按讓與人
    應將證明債權之文件，交付受讓人，並應告以關於主張該債
    權所必要之一切情形，民法第296條有明文規定。上訴人主
    張被上訴人於93年間向渣打銀行申請信用卡使用，並積欠13
    1,992元，為被上訴人所否認，上訴人自應舉證以實其說。
    上訴人提出被上訴人信用卡申請書影本、渣打銀行信用卡帳
    單、債權讓與證明書暨債權資料明細表、繳款明細為證（見
    台灣桃園地方法院110年度司促字第4474號卷第3-4頁、第8-
    10頁、原審卷第52頁、第71至72頁間無頁碼），惟未提出被
    上訴人信用卡申請書原本到院。揆諸上開條文，渣打銀行既
    將對被上訴人之信用卡債權讓與上訴人，自應將證明該債權
    之信用卡申請書原本交付上訴人，上訴人於受讓該債權時，
    亦明知渣打銀行僅交付信用卡申請書影本，有讓與資料1紙
    在卷可參（見本院卷第27頁），上訴人既未取得信用卡申請
    書原本，則就該債權是否存在即應承擔其風險。
  ㈡按私文書應提出其原本。但僅因文書之效力或解釋有爭執者
    ，得提出繕本或影本，民事訴訟法第352條第2項定有明文。
    被上訴人爭執渣打銀行信用卡申請書上之「蔡麗燕」為其所
    簽，上訴人未提出信用卡申請書原本，致本院無從比對信用
    卡申請書上被上訴人簽名是否為真，揆諸前開舉證責任法則
    ，自應由應舉證之上訴人負擔不利益。上訴人另主張信用卡
    申請書影本記載「本人欲代償的信用卡及金額：0000000000
    000000，NT$110,000」，足見該信用卡為被上訴人本人所申
    請云云，惟上訴人既尚未舉證該信用卡申請書之真正，無從
    以該申請書之記載而逕認該申請書為真正。
  ㈢上訴人另舉被上訴人於93年3月17日向萬泰銀行申請指南宮護
    身平安卡，該申請書原本上之蔡麗燕簽名經法務部調查局文
    書暨指紋鑑識實驗室鑑定與被上訴人筆跡筆劃特徵相同一節
    ，主張該申請書之蔡麗燕簽名與渣打銀行信用卡申請書影本
    之蔡麗燕簽名字跡相符，足見渣打銀行信用卡申請書為被上
    訴人親筆簽名云云，惟筆跡鑑定應以原本上之筆跡為判斷基
    準，影本經影印，線條特徵並不精確，上訴人徒以渣打銀行
    信用卡申請書影本上之蔡麗燕簽名與前開鑑定報告內萬泰銀
    行申請書上蔡麗燕簽名，於佈局、字體結構、比例、筆數、
    筆序、起筆、連筆、收筆、運筆方式、筆劃型態均大致相符
    ，即主張渣打銀行信用卡申請書為被上訴人簽名，尚非可採
    。又上訴人提出渣打銀行帳單（見原審卷第71頁），主張被
    上訴人持卡期間，渣打銀行每月寄送信用卡月結帳單至被上
    訴人戶籍地即桃園市○○區○○街000巷0號5樓一節，惟該帳單
    記載「補寄」，無從認定該帳單何時寄送予被上訴人，自不
    能推論渣打銀行每月寄送信用卡月結帳單至被上訴人之戶籍
    址。再上訴人提出被上訴人當初向渣打銀行繳款之明細1紙
    （見原審卷第71、72頁間無頁碼），然該資料並無任何文字
    記載可認係渣打銀行資料，亦不能證明被上訴人有向渣打銀
    行繳款21,205元之事實，況該資料上有一筆99年12月15日入
    帳之6,357元，顯與上訴人主張之事實不符，從而該資料無
    從作為有利上訴人之證據。
　㈣綜上，上訴人提出之證據，尚不足證明被上訴人於93年3月間
    向渣打銀行申請信用卡之事實，從而上訴人主張其對於被上
    訴人有信用卡債權，為無可採。
六、綜上所述，上訴人依信用卡契約、債權讓與關係，請求被上
    訴人給付131,992元，及其中117,899元自95年11月9日起至1
    04年8月31日止，按週年利率20%計算之利息，及自104年9月
    1日起至清償日止，按週年利率15%計算之利息，暨違約金1,
    200元，為無理由。原判決駁回上訴人請求，並無違誤。上
    訴意旨指摘原判決不當，求予廢棄改判，其上訴為無理由，
    應予駁回。
七、本件事證已明，兩造其餘攻擊防禦方法及舉證，經本院審酌
    後，認與判決結果無影響，爰不另一一論述，併予敘明。
八、據上論結，本件上訴為無理由。依民事訴訟法第436條之1第
    3項、第449條第1項、第78條，判決如主文。
中　　華　　民　　國　　111 　年　　11　　月　　16　　日
                  民事第七庭    審判長法　官　姜悌文

                                      法　官　陳彥君
　　　　　　　　　　　　　　　　　　　
                                      法　官　林欣苑 
　　
以上正本係照原本作成。
本件判決不得上訴。　　
中　　華　　民　　國　　111 　年　　11　　月　　16　　日
                                      書記官  范煥堂